臺灣彰化地方法院刑事判決
111年度訴字第753號
公  訴  人  臺灣彰化地方檢察署檢察官
被      告  林信良


上列被告因違反毒品危害防制條例案件，經檢察官提起公訴（11
1年度毒偵字第128、949號），本院改依簡式審判程序判決如下
：
    主  文
林信良施用第一級毒品，累犯，處有期徒刑拾壹月；又施用第一
級毒品，累犯，處有期徒刑玖月；又施用第二級毒品，累犯，處
有期徒刑柒月，另案扣案之第二級毒品甲基安非他命壹包（含包
裝袋壹個，驗餘淨重零點參參壹肆公克）沒收銷燬之。主刑部分
應執行有期徒刑壹年陸月。
    犯罪事實
一、林信良前因施用毒品案件，經本院裁定執行觀察、勒戒後，
    認無繼續施用傾向，於民國110年4月16日執行完畢釋放後，
    復基於施用第一級毒品海洛因及第二級毒品甲基安非他命之
    犯意，分別為下列犯行：
　㈠於110年11月9日中午12時許，在彰化縣大城鄉某處農地，以
    將第一級毒品海洛因及第二級毒品甲基安非他命一起置入玻
    璃球內，點火燒烤後吸食所產生煙霧之方式，同時施用第一
    級毒品海洛因及第二級毒品甲基安非他命1次。嗣於110年11
    月11日經警依檢察官所簽發之鑑定許可書通知其到場，並於
    同日上午7時45分許採集其尿液送驗，檢驗結果呈安非他命
    、甲基安非他命及可待因、嗎啡陽性反應。
　㈡①先於111年1月20日或21日某時，在其彰化縣溪州鄉東州村光
    路68巷1號住處內，以將毒品海洛因摻入香菸內點燃後吸食
    之方式，施用第一級毒品海洛因1次。②再於111年1月24日上
    午7時許，在上述處所，以將毒品甲基安非他命置入玻璃球
    內，點火燒烤後吸食所產生煙霧之方式，施用第二級毒品甲
    基安非他命1次。嗣於111年1月25日15時50分許，經警在彰
    化縣○○鄉○○村○○路000巷000號查獲，並扣得第二級毒品甲基
    安非他命1包（驗餘淨重0.3314公克），並經警於同日依檢
    察官所簽發之鑑定許可書及經其同意於18時3分許採集其尿
    液送驗，檢驗結果呈安非他命、甲基安非他命及可待因、嗎
    啡陽性反應。
二、案經彰化縣警察局北斗分局報告臺灣彰化地方法院檢察署檢
    察官偵查起訴。
    理  由
一、被告有如事實欄所載觀察、勒戒執行完畢釋放之前案紀錄情
    事，有臺灣高等法院被告前案紀錄表在卷可查，是本件既係
    於上述觀察、勒戒執行完畢釋放後之三年內再犯，檢察官予
    以追訴自屬合法。
二、上述犯罪事實已經被告都坦白承認，且其先後於110年11月1
    1日、111年1月25日經警採集尿液送驗，結果確呈安非他命
    、甲基安非他命及可待因、嗎啡陽性反應，此有彰化縣警察
    局北斗分局委託檢驗尿液代號與真實姓名對照表（代號Z000
    000000000、Z000000000000）、欣生生物科技股份有限公司
    濫用藥物尿液檢驗報告（原樣編號：Z000000000000、Z0000
    00000000；報告編號：00000000、0000000《起訴書誤載為00
    000000》）各2紙附卷可稽，又扣案結晶物經送鑑結果，檢驗
    出含甲基安非他命成分（驗餘淨重0.3314公克），有衛生福
    利部草屯療養院111年1月26日草療鑑字第0000000000號鑑定
    書在卷足憑，此外，復有上述之甲基安非他命1包另案扣案
    可證，足認被告之自白與事實相符。本件事證明確，被告上
    開施用第一、二級毒品之犯行，都可以認定。
三、核被告所為，⑴犯罪事實欄一㈠部分是犯毒品危害防制條例第
    10條第1項之施用第一級毒品罪及同條2項之施用第二級毒品
    罪；⑵犯罪事實欄一㈡①部分是犯毒品危害防制條例第10條第1
    項之施用第一級毒品罪；⑶犯罪事實欄一㈡②部分是犯毒品危
    害防制條例第10條第2項之施用第二級毒品罪。犯罪事實一㈠
    部分被告同時施用第一級毒品與第二級毒品，是一行為觸犯
    2罪名，為想像競合犯，應從一重以施用第一級毒品罪處斷
    。被告所犯上述3罪，犯意各別，行為互異，應分論併罰。
四、被告前因公共危險案件，經本院以109年度訴字第841號判決
    判處有期徒刑2月確定，於110年4月27日徒刑易科罰金執行
    完畢，此據被告坦白承認（本院卷第136頁），並有臺灣高
    等法院被告前案紀錄表在卷可以參考，其於有期徒刑執行完
    畢後5年內故意再犯本件有期徒刑以上之罪，為累犯，應依
    刑法第47條第1項之規定，加重其刑。又本院審酌被告曾因
　　毒品案件，經法院判處罪刑後，竟未能戒除施用毒品惡行，
    反再為本案犯行，本院審酌一切情狀後，認本件被告依累犯
    加重最低法定本刑部分，應無過苛之處，依大法官會議釋字
    第775號解釋意旨裁量結果，認本件最低法定本刑仍需加重
    ，附此敘明。
五、爰審酌被告屢因施用毒品案件，迭經觀察、勒戒、及檢察官
    緩起訴處分，仍一再施用，顯然缺乏禁絕毒害決心，至屬不
    該，惟念及施用毒品本質上係戕害自身健康之行為，及其犯
    罪動機、目的、手段、坦承施用犯行之犯後態度等一切情狀
    ，分別量處如主文所示之刑，並定其應執行刑。
六、沒收：
  ㈠另案扣案之第二級毒品甲基安非他命1包（驗餘淨重0.3314公
    克）為被告施用剩餘遭查獲之毒品，又其包裝袋與所裝毒品
    無法完全析離，應一併依毒品危害防制條例第18條第1項前
    段規定，沒收銷燬之。
  ㈡至其餘扣案物，查無證據足認與被告本案犯行有關，亦非違
    禁物，爰不予宣告沒收。　　　　
據上論斷，應依刑事訴訟法第273條之1第1項、第299條第1項前
段，判決如主文。
本案經檢察官林芬芳提起公訴，檢察官楊閔傑到庭執行職務。
中　　華　　民　　國    111    年    11    月    22   日
                  刑事第四庭     法  官  余仕明
以上正本證明與原本無異。
如不服本判決應於收受判決後20日內向本院提出上訴書狀，並應
敘述具體理由。其未敘述上訴理由者，應於上訴期間屆滿後20日
內向本院補提理由書( 均須按他造當事人之人數附繕本) 「切勿
逕送上級法院」。
中　　華　　民　　國　　111 　年　　11　　月　　22　　日
                                書記官  魏嘉信
附錄本案論罪科刑法條全文：
毒品危害防制條例第10條
施用第一級毒品者，處6月以上5年以下有期徒刑。
施用第二級毒品者，處3年以下有期徒刑。